【裁判字號】    89,易,1050
【裁判日期】    891130
【裁判案由】    毒品危害防制條例
【裁判全文】
臺灣士林地方法院刑事判決                        八十九年度易字第一○五○號
    公  訴  人  臺灣士林地方法院檢察署檢察官
    被      告  甲○○
右列被告因違反毒品危害防制條例案件，經檢察官提起公訴（八十九年度偵字第一四
二八號），本院判決如左：
    主  文
甲○○施用第二級毒品，累犯，處有期徒刑伍月，如易科罰金，以佰元折算壹日。
扣案之分裝袋壹個（內含第二級毒品安非他命殘渣，量微無法析離秤重）、吸食器壹
組、塑膠尖管壹支均沒收銷燬之。
    事  實
一甲○○前因違反麻醉藥品管理條例案件，經本院判處有期徒刑五月，於民國八十六
  年十二月十二日易科罰金執行完畢，復因施用第二級毒品案件，先經本院於八十七
  年十月二十九日以八十七年度毒聲字第八七四號裁定送觀察、勒戒後，認無繼續施
  用毒品之傾向，經臺灣士林地方法院檢察署檢察官於八十七年十一月十六日以八十
  七年度偵字第一○二○八號處分不起訴確定，再經本院於八十八年一月三十一日以
  八十八年度毒聲字第二○九號裁定送觀察勒戒後，認有繼續施用毒品之傾向，於八
  十八年二月二十六日以八十八年度毒聲字第四一三號裁定令入戒治處所施以強制戒
  治，刑事追訴部分，由臺灣士林地方法院檢察署檢察官提起公訴，經本院於八十八
  年四月六日以八十八年度易字第四四五號判處有期徒刑八月，復經臺灣高等法院於
  八十八年六月九日以八十八年度上易字第二○九五號駁回上訴確定，而強制戒治部
  分，則於八十八年三月十二日入臺灣臺北戒治所執行，因戒治執行滿三月後，其成
  效經評定為合格，認無繼續戒治之必要，而由本院於八十八年七月十三日以八十八
  年度毒聲字第一三九○號裁定停止戒治，所餘戒治期間付保護管束，保護管束期間
  自八十八年八月六日起，至八十九年二月二十八日期滿。詎被告猶不知悔改，在保
  護管束期間，復基於施用第二級毒品之犯意，於八十九年一月十八日晚間十一時許
  之前九十六小時內某時許，在臺北縣汐止市○○路○段二五○號住處，施用第二級
  毒品安非他命，嗣於八十九年十月十八日晚間十時五十分許，為警在臺北縣汐止市
  ○○路○段二五○號住處查獲，並扣得其所有之分裝袋一個（內含第二級毒品安非
  他命殘渣，量微無法析離秤重）、專供施用毒品器具吸食器一組、塑膠尖管一個。
二案經臺北市政府警察局移送臺灣士林地方法院檢察署檢察官偵查起訴。
    理  由
一訊據被告甲○○除對於確定施用時間不復記憶外，餘皆坦承不諱，且被告經採尿送
  驗結果呈甲基安非他命陽性反應，此有臺北市立療養院八十九年一月二十六日煙毒
  尿液檢驗報告書、法務部調查局八十九年九月二十五日陸(一)字第八九○七一六九
  九號檢驗通知書各一件在卷可稽，此外，復有分裝袋一個（內含第二級毒品安非他
  命殘渣，量微無法析離秤重）、專供施用毒品器具吸食器一組、塑膠尖管一個扣案
  足考。按甲基安非他命經口服投與後約百分之七十於二十四小時內自尿中排出，約
  百分之九十於九十六小時內自尿中排出，由於目前國內尿液中甲基安非他命之檢驗
  僅為鑑定其是否呈陽性反應，尚未定其含量，且甲基安非他命成分之檢出與其投與
  方式、投與量、個人體質、採尿時間與檢測儀器之精密度等諸多因素有關，因此僅
  憑尿中呈安非他命陽性反應，並無法確實推算吸食時間距採集時間之長短，惟依上
  述資料推斷，最長可能不會超過四日，此有行政院衛生署藥物食品檢驗局八十一年
  二月八日（八一）藥檢壹字第○○一一五六號函影本可查。本件被告為警查獲採尿
  送驗時間為八十九年一月十八日晚間十一時許，此有臺北市政府警察局刑事警察大
  隊煙毒、麻藥案件尿液委驗單足考，是以被告於前揭時點之前九十六小時內某時許
  止，曾施用第二級毒品安非他命之事實，應堪認定。查被告前因施用第二級毒品案
  件，先經本院於八十七年十月二十九日以八十七年度毒聲字第八七四號裁定送觀察
  、勒戒後，認無繼續施用毒品之傾向，經臺灣士林地方法院檢察署檢察官於八十七
  年十一月十六日以八十七年度偵字第一○二○八號處分不起訴確定，再經本院於八
  十八年一月三十一日以八十八年度毒聲字第二○九號裁定送觀察勒戒後，認有繼續
  施用毒品之傾向，於八十八年二月二十六日以八十八年度毒聲字第四一三號裁定令
  入戒治處所施以強制戒治，刑事追訴部分，由臺灣士林地方法院檢察署檢察官提起
  公訴，經本院於八十八年四月六日以八十八年度易字第四四五號判處有期徒刑八月
  ，復經臺灣高等法院於八十八年六月九日以八十八年度上易字第二○九五號駁回上
  訴確定，而強制戒治部分，則於八十八年三月十二日入臺灣臺北戒治所執行，因戒
  治執行滿三月後，其成效經評定為合格，認無繼續戒治之必要，而由本院於八十八
  年七月十三日以八十八年度毒聲字第一三九○號裁定停止戒治，所餘戒治期間付保
  護管束，保護管束期間自八十八年八月六日起，至八十九年二月二十八日期滿，此
  有前揭裁定書、判決書、臺灣高等法院被告全國前案紀錄表各一件可按，被告竟於
  保護管束期間三犯本件施用第二級毒品安非他命，其保護管束並非阻卻犯罪事由，
  除構成撤銷停止戒治之原因外，仍應就其三犯部分為實體判決（最高法院八十九年
  度臺非字第九○號判決參照）。本件事證明確，應依法論科。
二核被告所為，係犯毒品危害防制條例第十條第二項之施用第二級毒品罪、同條例第
  十一條第三項持有專供施用毒品之器具罪。其持有毒品之低度行為，應為施用之高
  度行為所吸收，不另論罪。其所犯前開毒品危害防制條例第十條第二項、同條例第
  十一條第三項二罪之間，有方法結果之牽連關係，依刑法第五十五條之規定，應從
  較重之施用第二級毒品罪處斷。公訴人雖未起訴毒品危害防制條例第十一條第三項
  之罪，惟該罪與起訴之同條例第十條第二項之罪，有牽連關係，屬裁判上一罪，本
  院自得併予審理。查被告前因違反麻醉藥品管理條例案件，經本院判處有期徒刑五
  月，於八十六年十二月十二日易科罰金執行完畢，有卷附臺灣高等法院被告全國前
  案紀錄表可按，其受有期徒刑之執行完畢，五年內再犯本件有期徒刑以上之罪，為
  累犯，依法加重其刑。爰審酌施用毒品為自戕行為，被告有多次煙毒前科，前經送
  觀察、勒戒，認無繼續施用毒品傾向，並經檢察官不起訴處分確定，竟不知愛惜生
  命及健康，掌握自新機會，反再度耽溺於毒品中，於保護管束期間復續予施用毒品
  ，及其品行、智識程度、生活狀況、犯罪動機等情，量處如主文所示之刑，並諭知
  易科罰金之折算標準。扣案之第二級毒品安非他命殘渣（量微無法析離秤重），係
  查獲之毒品，與分裝袋無法分離，另吸食器一組、塑膠尖管一支，均係專供施用毒
  品器具，爰均依毒品危害防制條例第十八條第一項前段之規定宣告沒收銷燬之。
據上論斷，應依刑事訴訟法第二百九十九條第一項前段，毒品危害防制條例第十條第
二項、第十一條第三項、第十八條第一項前段，刑法第十一條、第五十五條、第四十
一條、第四十七條，罰金罰鍰提高標準條例第二條，判決如主文。
本案經檢察官徐文豪到庭執行職務。
中        華        民        國    八十九    年    十一    月  三十    日
                                  臺灣士林地方法院刑事第四庭
                                            法  官
如不服本判決，應於判決送達後十日內，向本院提出上訴狀。
附錄本案論罪科刑法條全文：
毒品危害防制條例第十條第二項
毒品危害防制條例第十一條第三項


司法院資訊處製作；財團法人民間司法改革基金會備份。
